---
title: "`r thetitle`"
date: '`r datum`'
output: 
    pdf_document
header-includes:
- \usepackage{booktabs}
- \usepackage{longtable}
- \usepackage{array}
- \usepackage{multirow}
- \usepackage[table]{xcolor}
- \usepackage{wrapfig}
- \usepackage{float}
- \usepackage{colortbl}
- \usepackage{pdflscape}
- \usepackage{tabu}
- \usepackage{threeparttable}
- \usepackage{threeparttablex}
- \usepackage[normalem]{ulem}
- \usepackage{makecell}
- \usepackage{fancyhdr}
- \usepackage{pdflscape}
- \newcommand{\blandscape}{\begin{landscape}}
- \newcommand{\elandscape}{\end{landscape}}

---
\addtolength{\headheight}{0.5cm} 
\pagestyle{fancyplain} 
\lhead{Toetsanalyse} 
\rhead{\includegraphics[height=1.2cm]{T:/Toetsen/Werkmap/VUlogo.png}} 
\renewcommand{\headrulewidth}{0pt}

**Contactgegevens**:
Tentamenservice@vu.nl / (020) 59 83146

\hfill\break

```{r, echo=FALSE}
studentscores <- read.csv2(paste0(Network_directory,"results_student.csv"))
names(toets) <- c("Aantal vragen", "Aantal studenten", "Betrouwbaarheid toets (KR20)", "Betrouwbaarheid toets (KR20-75)", "Gemiddelde score", "Standaard Afwijking score", "P'-Gem", "P-Gem", "Percentage geslaagde studenten", "Cesuur", "Livingston's kappa")
toetswaardent <- as.data.frame(t(toets)) %>% tibble::rownames_to_column()

library('knitr')
```


```{r, echo=FALSE}

library(kableExtra)
kable(toetswaardent, digits = 2, row.names = F, "latex", booktabs = T, 
      col.names = c("Toetswaarden", "")) %>% 
      column_spec(1, width = "10cm") %>% 
      row_spec(0,bold=TRUE)

```

## Itemmaten en overzicht van de gekozen alternatieven


```{r, echo=FALSE}

library(kableExtra)
kable(itemanalyse, digits = 2, "latex", longtable = T, booktabs = T, row.names = F) %>% 
          row_spec(0,bold=TRUE) %>%
          kable_styling(latex_options = c("repeat_header"))

```

* A = een ander alternatief wellicht ook goed
* B = onduidelijke vraag of foute sleutel
* C = stof niet bekend
* D = te moeilijk item of detailvraag
* E = zwak item

\pagebreak

## Histogram met de ruwe studentscores

* De blauwe lijn is de gemiddelde score op de toets
* De rode lijn is de cesuurscore

```{r, echo=FALSE}
library(ggplot2)
p <- ggplot(studentscores, aes(score))+
  geom_histogram(binwidth = 1)+
xlim(0, as.numeric(toets$`Aantal vragen`)) +
geom_vline(xintercept = toets$`Gemiddelde score`, color="blue")
p + geom_vline(xintercept = cesuur, color="red")


```

\pagebreak

## Plot van de P-waarden en Rir-waarden van de vragen

```{r, echo=FALSE}

library(ggplot2)
library(ggrepel)

set.seed(42)
ggplot(itemanalyse, aes(rir, P_waarde)) +
  geom_rect(data=itemanalyse,aes(xmin=min(rir)-0.1,xmax=0.1,ymin=-Inf,ymax=0.3),fill="red") + 
  geom_rect(data=itemanalyse,aes(xmin=0.1,xmax=max(rir)+0.1,ymin=0.3,ymax=Inf),fill="lightgreen")+ 
  geom_rect(data=itemanalyse,aes(xmin=0.1,xmax=max(rir)+0.1,ymin=-Inf,ymax=0.3),fill="orange")+
  geom_rect(data=itemanalyse,aes(xmin=min(rir)-0.1,xmax=0.1,ymin=0.3,ymax=Inf),fill="orange")+
  geom_point(alpha=0.5) + 
  labs(x = "Rir waarde", y = "P waarde") + 
  geom_text_repel(aes(rir, P_waarde, label = itemName)) + ylim(0,1) +
  theme_classic(base_size = 16)


```


\pagebreak


## Toelichting

**Betrouwbaarheid KR-20/alpha**:
Een maat voor de betrouwbaarheid/consistentie van het meetinstrument; de mate waarin
dezelfde toetsscores worden verkregen bij herhaalde afname onder soortgelijke condities.

**P-gem:**
De proportie studenten die het juiste alternatief heeft gekozen; een maat voor de
moeilijkheidsgraad van het item.

**P'-gem:**
De proportie studenten die het juiste alternatief heeft gekozen; gecorrigeerd voor kans; een maat voor de
proportie kennis van de stof in de getoetste groep

**rir:**
De correlatie tussen de itemscores en de scores op de rest van de items (zonder het
desbetreffende item); een maat voor het discriminerend vermogen van het item/
onderscheidend vermogen tussen studenten met (meer) kennis van de stof en studenten met
minder kennis. Een negatieve Rir-waarde geeft aan dat studenten die op de overige items
van de toets relatief goed scoren, slechter scoren op het desbetreffende item dan de
relatief slecht scorende studenten.

**New Alpha**
Nieuwe betrouwbaarheid als de betreffende vraag verwijderd zou worden uit de toets


